【裁判字號】    98,交聲,1530
【裁判日期】    981225
【裁判案由】    違反道路交通管理處罰條例聲明異議
【裁判全文】
臺灣士林地方法院交通事件裁定        98年度交聲字第1530號
原處分機關  臺北市交通事件裁決所
異  議  人
即受處分人  甲○○
上列異議人即受處分人因違反道路交通管理處罰條例案件，對於
臺北市交通事件裁決所民國98年11月16日所為之處分（北市裁罰
字第裁22-AP0000000號），聲明異議，本院裁定如下：
    主  文
異議駁回。
    理  由
一、按公共汽車招呼站10公尺內不得臨時停車；禁止臨時停車處
    所不得停車，道路交通安全規則第111 條第1 項第2 款、第
    112 條第1 項第1 款分別定有明文。次按汽車駕駛人在禁止
    臨時停車處所停車者，處新臺幣（下同）600 元以上1,200
    元以下罰鍰，道路交通管理處罰條例第56條第1 項第1 款亦
    定有明文。
二、原處分意旨略以：異議人即受處分人甲○○於民國98年9 月
    15日晚間10時30分許，駕駛車牌號碼DY-8990 號自用小客車
    ，在臺北市○○路○ 段9 號前（原處分書誤載為濟南路1 段
    ，應予更正），經警舉發「在禁止臨時停車處所停車」之違
    規，爰依道路交通管理處罰條例第56條第1 項第1 款之規定
    ，裁處罰鍰900 元。
三、聲明異議意旨略以：伊遭舉發地點係在濟南路2 段9 號前，
    並非在濟南路1 段，且伊臨停公車招呼站時間係在公車停駛
    之後，舉發機關應不得於公車停駛後仍據以開罰，以此聲明
    異議云云。
四、經查：
  (一)依道路交通管理處罰條例第7 條之2 第1 項第7 款之規定，
    汽車駕駛人經以科學儀器取得證據資料證明其行為違規者者
    ，得逕行舉發；而依同條第4 項規定，逕行舉發以汽車所有
    人為被通知人製單舉發；另按本條例之處罰，受舉發違反道
    路交通管理事件之受處罰人，認為受舉發之違規行為應歸責
    他人者，應於舉發違反道路交通管理事件通知單應到案日期
    前，檢附相關證據及應歸責人相關證明文件，向處罰機關告
    知應歸責人，處罰機關應即另行通知應歸責人到案依法處理
    。逾期未依規定辦理者，仍依本條例各該違反條款規定處罰
    ，道路交通管理處罰條例第85條第1 項亦有明文，查本件舉
    發機關逕行舉發係以車號DY-8990 號自用小客車之所有人林
    慧卿為被通知人，並通知應於98年11月2 日到案說明，此有
    舉發違反道路交通管理事件通知單1 紙附卷可憑（見本院卷
    第8 頁），而被通知人即車主林慧卿於接獲舉發單後，於98
    年10月23日向原處分機關檢附相關證據及應歸責人之相關證
    明文件，向處罰機關告知應歸責人（見本院卷第14頁、第15
    頁），是本件系爭自用小客車違規行為當時之實際駕駛人為
    異議人甲○○，此亦為異議人所不否認，原處分機關另以異
    議人為本件受處分人作成本件裁決書，並於98年11月16日送
    達予異議人一情，亦有裁決書、送達證書附卷可佐（見本院
    卷第7 頁、第16頁），合先敘明。
  (二)本件異議人甲○○於98年9 月15日晚間10時30分許，駕駛車
    牌號碼DY-8990 號自用小客車，停放在臺北市○○路○段9號
    前公共汽車招呼站之違規事實，為異議人所是認，並有採證
    彩色照片1 張附卷可稽（見本院卷第8 頁），是異議人確於
    上開時間，將車輛停放於上述地點之違規事實，應堪認定。
    異議人雖辯稱停車時間係於公車停駛之後，舉發機關應不得
    掣單舉發云云，然公共汽車招呼站10公尺內禁止臨時停車，
    此乃道路交通安全規則第111 條第1 項第2 款所明定，旨在
    確保公共汽車招呼站之暢通，是公共汽車招呼站係除公車外
    ，任何車種均不得於該處臨時停車，亦不因是否為例假日、
    公車是否停駛等因素而有所變更，而異議人既為合法考領駕
    駛執照之人，就上開道路交通安全規則之規定，應知之熟稔
    ，自應遵守上開交通規則，是其上開所辯，自無足取。
  (三)另異議人辯以：伊遭舉發地點係在濟南路2 段9 號前，並非
    於濟南路1 段云云，惟查，原舉發違規通知單上所載舉發地
    點誤植為「濟南路1 段」，嗣經更正為「濟南路2 段9 號」
    ，此有臺北市政府警察局中正第一分局98年12月2 日北市警
    中正一分交字第09833436400 號函、舉發違反道路交通管理
    事件通知單各1 份附卷可稽（見本院卷第8 頁、第10頁），
    而行政處分如有誤寫、誤算或其他類此之顯然錯誤者，處分
    機關得隨時或依申請更正之，行政程序法第101 條第1 項定
    有明文，是本件舉發員警雖誤載上開事項，惟異議人既確有
    前揭違規行為，已如前述，且舉發機關業已更正違規地點，
    於法自無不合，是異議人上開所辯，亦不足採。
五、綜上所述，本件異議人確於前揭時、地，駕駛車牌號碼DY-8
    990 號自用小客車，有「在禁止臨時停車處所停車」之違規
    事實，堪以認定。原處分機關依道路交通管理處罰條例第56
    條第1 項第1 款之規定，就異議人前揭違規行為，裁處罰鍰
    900 元，核無違誤，本件聲明異議為無理由，應予駁回。
據上論斷，應依道路交通案件處理辦法第19條，裁定如主文。
中    華    民    國    98    年    12    月    25    日
                        交通法庭法  官  劉育琳
以上正本證明與原本無異。
如不服本裁定應於裁定送達後 5日內向本院提出抗告狀。
                                書記官  朱宮瑩
中    華    民    國    98    年    12    月    25    日


司法院資訊處製作；財團法人民間司法改革基金會備份。
